【裁判字號】    92,交簡上,30
【裁判日期】    921225
【裁判案由】    過失傷害
【裁判全文】
臺灣板橋地方法院刑事判決                        九十二年度交簡上字第三號
    上  訴  人
    即  被  告  丁○○
                乙○○
右列上訴人因過失傷害案件，不服本院九十二年度交簡字第二五四號中華民國九十二
年五月十六日第一審判決（聲請案號：九十一年度偵字第二○四二一、九十二年度偵
字第五八九五號），提起上訴，本院管轄之第二審合議庭判決如左：
    主  文
原判決關於丁○○部分撤銷。
丁○○因過失傷害人，處有期徒刑參月，如易科罰金，以參佰元折算壹日。緩刑貳年
。
乙○○上訴駁回。
    事  實
一、丁○○於民國九十一年七月四日十七時二十分許，駕駛其所有之車號二Ｂ—六０
    一六號自小客車，行經臺北縣林口鄉○○○路與仁愛路口，適乙○○騎乘ＪＥ六
    —四九九號重機車搭載丙○○自反方向亦行經上開路口，乙○○欲左轉之際，疏
    未注意轉彎車需讓直行車先行，行至路口即行左轉；而丁○○行至該路口時則未
    注意車前狀況，且超速行駛，至兩車相互閃躲不及而發生碰撞，造成乙○○及其
    後所載之丙○○二人人車倒地後，乙○○受有骨盆骨折、左足背撕裂傷併缺血性
    壞死、右上肢及右下肢多處擦傷，丙○○受有右側股骨體骨折、右側脛骨開放性
    骨折、多處骨折、因車禍並多重骨折等傷害，嗣並在醫師建議下中止妊娠（第十
    七週）。丁○○並於肇事後留在現場，在有偵查犯罪職權之公務員查知其為犯人
    前，主動向接獲報案之臺北縣警察局新莊分局員警自首而接受裁判。
二、案經乙○○、丙○○訴由臺北縣政府警察局新莊分局報請臺灣板橋地方法院檢察
    官偵查後聲請簡易判決處刑。
    理  由
一、上訴人即被告丁○○、乙○○於右揭時地肇事致乙○○、丙○○受傷等事實，業
    據丁○○、乙○○坦承不諱，惟丁○○辯稱：伊並未超速，且是乙○○未到中線
    就轉彎，伊剎車不及才撞上。況鑑定認為伊係肇事次因，為何判伊這麼重。乙○○則以：伊是已經完全左轉過中心線，是丁○○撞到伊的等語置辯。
二、按汽車行駛至交岔路口，其行進、轉彎，應依左列規定：六、轉彎車輛應讓直行
    車輛先行。又汽車行駛時，駕駛人應注意車前狀況，並隨時採取必要之安全措施
    ；亦應遵守速限之規定，道路交通安全規則第一百零二條第一項第六款、第九十
    四條第三項、第九十三條第一項分別定有明文。
二、經查：右揭事實，分別有告訴人即被告乙○○對被告丁○○之指述、告訴人丙○○對被告乙○○、丁○○之指述、道路交通事故調查報告表、現場照片十四幀、
    診斷證明書二件、被告丁○○及乙○○之供述附於警、偵查及本院卷可稽。上訴
    人即被告乙○○自承係直行文化北路往龜山方向欲左轉仁愛路行駛，而依卷附照
    片及道路交通事故調查報告表研判，肇事地點尚未進入仁愛路口，顯然係乙○○
    行至路口提前左轉，轉彎車未讓直行車先行，其為肇事主因之過失行為至為明確
    。而該處限速五十公里，上訴人即被告丁○○於警訊時已自承其時速約五十至六
    十公里（見九十一年度偵字第二○四二一號卷第三頁背面），且台灣省車輛行車
    事故覆議鑑定委員會覆議意見，就依現場所遺留之煞車痕研判，該煞車痕長度十
    ．一公尺，推算時速約四十至四十五公里。然審究該煞車痕之位置，顯然係兩車
    撞擊後所採取之向右煞車措施，並非碰撞前之煞車痕，亦即該煞車痕並不能推算
    出被告丁○○肇事前之時速。是本院綜合丁○○前開警訊之供述，以及兩車碰撞
    後之時速仍達四十至四十五公里研判，丁○○於警訊所供述之時速五十至六十公
    里，應屬合理而可採。是其有行車超速而未注意車前狀況，為肇事次因之過失行
    為亦堪認定。而上訴人即被告乙○○、丁○○應遵守交通規則，且依當時路況，
    又無不能注意之情事，竟疏不注意為之，以致相互碰撞，致乙○○及其搭載之丙○○受有傷害，其等過失行為與告訴人之受傷間，具有相當因果關係，台灣省台
    北縣區車輛行車事故鑑定委員會鑑定意見、台灣省車輛行車事故覆議鑑定委員會
    覆議意見亦均同此見解，其等犯行均堪認定。
三、核上訴人即被告丁○○、乙○○所為，均係犯刑法第二百八十四條第一項前段之
    過失傷害罪。丁○○以一過失行為致乙○○、丙○○分別受有傷害，係一行為觸
    犯數罪名之想像競合犯，應從一重以過失傷害罪一罪論處。又丁○○於肇事後留
    於現場，並向前往處理員警承認為肇事人，有臺北縣政府警察局新莊分局偵辦交
    通事故案件「涉嫌人是否自首」調查表附於本院卷可憑，則其於犯罪未經發覺前
    ，向臺北縣警察局新莊分局警員自承犯罪之事實，並為願受裁判之表示，應依刑
    法第六十二條前段自首之規定減輕其刑。原判決就乙○○部分，以其所為係犯刑
    法第二百八十四條第一項前段之過失傷害罪，判處有期徒刑五月，如易科罰金，
    以（銀元）三百元折算一日，其認事用法均無違誤，量刑亦屬適當，上訴人乙○○仍以前情置辯，求予撤銷改判，為無理由，應予駁回。至原判決關於丁○○部
    分亦量處有期徒刑五月，如易科罰金，以（銀元）三百元折算一日，固非無見，
    惟疏未審酌丁○○對於未發覺之罪自首而受裁判之事實，尚有未當，自應將原判
    決關於丁○○部分撤銷改判。爰審酌上訴人即被告丁○○係本件肇事次因，程度
    較輕，然造成兩被害人受傷及傷害程度，犯罪後已與被害人之一丙○○達成和解
    ，有和解筆錄在卷可憑等一切情狀，量處如主文第二項所示之刑，並諭知易科罰
    金之折算標準。又丁○○前未曾受有期徒刑以上刑之宣告，有臺灣高等法院被告
    全國前案紀錄表一件在卷可憑，其因一時失慮，初罹刑章，犯罪後已與被害人丙○○達成和解，經此次刑之宣告後，應知警惕而無再犯之虞，本院因認暫不執行
    其刑為適當，爰併予以宣告緩刑二年，用啟自新。
據上論斷，應依刑事訴訟法四百五十五條之一第一項、第三項、第三百六十八條、第
三百六十九條第一項前段、第二百九十九條第一項前段，刑法第二百八十四條第一項
前段、第五十五條、第六十二條前段、第四十一條第一項前段、第七十四條第一款，
罰金罰鍰提高標準條例第一條前段、第二條，判決如主文。
本案經檢察官甲○○到庭執行職務。
中      華      民      國    九十二    年    十二    月      二十五    日
                                臺灣板橋地方法院交通法庭
                                    審判長法  官  胡堅勤
                                          法  官  王瑜玲
                                          法  官  李君豪
右正本證明與原本無異
如不服本判決，應於判決送達後十日內，向本院提出上訴狀。
                                          書記官  楊灥
中      華      民      國    九十二    年    十二    月      二十五    日
附錄本案論罪科刑法條全文
刑法第二百八十四條（過失傷害罪）
因過失傷害人者，處六月以下有期徒刑、拘役或五百元以下罰金，致重傷者，處一年
以下有期徒刑、拘役或五百元以下罰金。
從事業務之人，因業務上之過失傷害人者，處一年以下有期徒刑、拘役或一千元以下
罰金，致重傷者，處三年以下有期徒刑、拘役或二千元以下罰金。


司法院資訊處製作；財團法人民間司法改革基金會備份。
